臺灣新竹地方法院刑事判決
110年度交易字第422號
公  訴  人  臺灣新竹地方法院檢察署檢察官
被      告  譚清淼


上列被告因公共危險案件，經檢察官提起公訴（110年度偵字第8
012號），被告於本院準備程序進行中，被告就被訴事實為有罪
之陳述，經本院裁定改行簡式審判程序審理，判決如下：
　　主      文
譚清淼駕駛動力交通工具而有吐氣所含酒精濃度達每公升零點二
五毫克以上情形，累犯，處有期徒刑陸月，併科罰金新臺幣壹萬
元，有期徒刑如易科罰金，罰金如易服勞役，均以新臺幣壹仟元
折算壹日。
    事實及理由
一、譚清淼於民國110年7月6日上午11時許起至同日下午1時許止
    ，在新竹縣竹湖口鄉工業園區內工地飲用啤酒3罐後，而有
    吐氣所含酒精濃度達每公升0.25毫克以上之情形。竟於飲畢
    後之110年7月6日下午4時50分許，仍駕駛動力交通工具車牌
    號碼00-0000號自用小客貨車上路，欲返回其位於新竹縣○○
    市○○○街000號之住所。嗣於同日下午5時32分許，行經新竹
    縣○○市○○路000號前，與陳品承所有停放在路邊之車牌號碼0
    00-0000號自用小客車發生碰撞而肇事（無人傷亡），為警
    據報到場處理，並於同日下午5時41分許對譚清淼實施酒測
    ，測得其吐氣所含酒精濃度為每公升1.09毫克而查獲。
二、案經新竹縣政府警察局竹北分局報請臺灣新竹地方檢察署檢
    察官偵查起訴。 　　　　
三、本案證據除應補充「新竹縣政府警察局吐氣酒精濃度檢測程
    序暨拒測法律效果確認單及被告於本院準備及簡式審判程序
    時之自白（見偵查卷第41頁，本院卷第24頁、第29頁）」外
    ，餘均引用附件之記載。
四、論罪科刑：
  ㈠核被告譚清淼所為，係犯刑法第185條之3第1項第1款之駕駛
    動力交通工具而有吐氣所含酒精濃度達每公升0.25毫克以上
    情形罪。
  ㈡另查被告譚清淼前於108年1月間，因公共危險（酒駕）案件
    ，經本院以107年度交易字第712號判決判處有期徒刑6月，
    於108年3月4日確定，於108年11月1日徒刑執行完畢出監乙
    情，有臺灣高等法院被告前案紀錄表在卷可佐（見本院卷第
    12頁至第13頁），其受有期徒刑執行完畢，於5年以內故意
    再犯本案有期徒刑以上之罪，為累犯，依司法院釋字第775
    號解釋所示，為避免發生罪刑不相當之情形，法院就該個案
    依該解釋意旨，裁量是否加重最低本刑。經查，被告前因公
    共危險（酒駕案件），經判處上開有期徒刑，甫於108年11
    月1日徒刑執行完畢，即再犯本件同類型之案件，前後二案
    罪質、侵害法益、犯罪手段及所生危害均屬相同，本院審酌
    上情，認本件加重最低本刑，並無罪責不相當之情形，爰予
    加重。
  ㈢爰以行為人之責任為基礎，審酌被告前於104年8月起訖106年
    間，3度因公共危險（酒駕）案件，而遭法院判刑之刑之執
    行紀錄，有臺灣高等法院被告前案紀錄表在卷可佐（見本院
    卷第11頁至第12頁），其無視酒後不得駕車之禁令及法律之
    寬典一再於酒後駕車，且本次測得其吐氣所含酒精濃度為每
    公升1.09毫克之犯罪情節與所生危害程度，其無視於公眾交
    通安全而再於飲酒後酒精濃度超過標準仍駕駛動力交通工具
    而肇事，惟念其犯後坦承犯行之態度、幸本次肇事未有人受
    傷，兼衡其自述國中畢業之智識程度、目前擔任水電工，月
    收入新臺幣（下同）5萬餘元，無扶養之人之生活狀況（參
    被告於本院審理時之供述，見本院卷第29頁），又被告自述
    其已將歷次酒駕所使用之自用小客貨車出賣，顯示其不再酒
    後駕車之決心（見本院卷第30頁）及其他一切情狀，量處如
    主文所示之刑，並諭知有期徒刑如易科罰金、罰金如易服勞
    役之折算標準，以示懲儆。
據上論斷，應依刑事訴訟法第273條之1第1項、第299條第1 項前
段、第310條之2、第454條第2項，判決如主文。
本案經檢察官楊仲萍提起公訴，檢察官孫立婷到庭執行職務。
中    華    民    國   110    年    11    月   15     日
                  刑事第五庭  法  官  華澹寧
以上正本證明與原本無異。　　　　　　　　　
如不服本判決應於收受本判決後20日內向本院提出上訴書狀，上
訴書狀應敘述具體理由。上訴書狀未敘述上訴理由者，應於上訴
期間屆滿後20日內補提理由書狀於本院（均須按他造當事人之人
數附繕本）「切勿逕送上級法院」。
中    華    民    國   110    年    11    月   15     日
                              書記官  吳羽君
附錄本案論罪科刑法條全文：
刑法第185條之3第1項第1款
駕駛動力交通工具而有下列情形之一者，處2年以下有期徒刑，
得併科20萬元以下罰金：
一、吐氣所含酒精濃度達每公升0.25毫克或血液中酒精濃度達百
    分之0.05以上。
（附件） 
臺灣新竹地方檢察署檢察官起訴書
                                     110年度偵字第8012號
　　被　　　告　譚清淼　
上列被告因公共危險案件，業經偵查終結，認應提起公訴，茲將
犯罪事實及證據並所犯法條分敘如下：
        犯罪事實
一、譚清淼前有4次酒後駕車之公共危險罪前科，並於民國108年間
    ，經臺灣新竹地方法院以107年度交易字第712號判決判處有期
    徒刑6月確定，於108年11月1日執行完畢。詎仍不知悔改，於11
    0年7月6日11時30分許起至同日13時許止，在新竹縣湖口鄉
    工業園區內工地飲用啤酒後，吐氣所含酒精濃度已逾每公升
    0.25毫克，仍於同日16時50分許，自上開飲酒地點駕駛車牌
    號碼00-0000號自用小客貨車上路，欲返回其位於新竹縣○○
    市○○○街000號之住處。嗣於同日17時32分許，譚清淼駕車行
    經新竹縣○○市○○路000號前，不慎與陳品承停放路邊之車牌
    號碼000-0000號自用小客車發生碰撞而肇事（無人傷亡），
    經警據報到場處理，並於同日17時41分許，測得譚清淼吐氣
    所含酒精濃度達每公升1.09毫克，而查悉上情。
二、案經新竹縣政府警察局竹北分局報告偵辦。
　　　　證據並所犯法條
一、證據：                             
（一）被告譚清淼於警詢及偵查中之自白。
（二）證人陳品承於警詢時之證述。
（三）員警職務報告、道路交通事故現場圖、道路交通事故調查
      報告表㈠㈡各1份、道路交通事故照片15張、監視器錄影畫
      面翻拍照片6張、酒精測定紀錄表、財團法人工業技術研
      究院呼氣酒精測試器檢定合格證書、新竹縣政府警察局舉
      發違反道路交通管理事件通知單、車輛詳細資料報表、車
      號查詢汽車車籍資料各1份。
二、核被告所為，係犯刑法第185條之3第1項第1款公共危險罪嫌
    。被告前有如犯罪事實欄所載之科刑紀錄，有本署刑案資料
    查註紀錄表1份在卷可稽，其於受徒刑之執行完畢後，5年以
    內故意再犯本件有期徒刑以上之罪，為累犯，請審酌依刑法
    第47條第1項規定，加重其刑。另請審酌被告無視酒後不得駕
    車之禁令，既漠視自身安危，又罔顧公眾安全，且被告曾有4
    次酒後駕車之公共危險前科，請從重量刑，以示懲儆。
三、依刑事訴訟法第251條第1項提起公訴。
　　此　  致                         
臺灣新竹地方法院         
中　　華　　民　　國　 110 　 年　  7  　 月　　19　　日
　　　　　　　　　　　　　　  檢  察  官  楊仲萍
本件正本證明與原本無異
中　　華　　民　　國   110  　年    7     月    23  　日
                              書  記  官  許依婷